臺灣臺中地方法院刑事判決　　　　　　　　　　　　九十一年度訴字第二四四七號
　　公　訴　人　臺灣臺中地方法院檢察署檢察官
　　被　　　告　甲○○
右列被告因毒品危害防制條例案件，經檢察官提起公訴（九十一年度毒偵字第二九八
０號），本院判決如左：
    主  文
甲○○連續施用第一級毒品，累犯，處有期徒刑陸月，如易科罰金，以參佰元折算壹
日。
    事  實
一、甲○○於民國八十八年間曾因毒品危害防制條例案件，經本院判處有期徒刑八月
    ，復經臺灣高等法院臺中分院將上訴駁回而告確定，指揮書執畢日期為九十年六
    月二十二日。其前因施用第二級毒品案件，經本院以八十七年度毒聲字第二八七
    六號刑事裁定送觀察、勒戒後，認無繼續施用毒品之傾向，而由臺灣臺中地方法
    院檢察署檢察官於八十七年十一月十八日以八十七年度偵字第二三九四三號不起
    訴處分書為不起訴處分確定；其又因連續施用第二級毒品案件，經本院以八十八
    年度毒聲字第四九四三號刑事裁定送觀察勒戒後，認有繼續施用毒品之傾向，而
    由臺灣臺中地方法院檢察署檢察官以八十八年毒偵字第三０二號起訴書提起公訴
    （另經送強制戒治而於八十八年九月十二日期滿），嗣經本院以八十八年度易字
    第三一六七號刑事判決判處有期徒刑八月，復經臺灣高等法院臺中分院以八十八
    年度上易字第三一八一號刑事判決將其上訴駁回確定。詎其仍不思悛悔，復基於
    施用第一級毒品海洛因之概括犯意，自九十一年七月中旬起至同年九月四日止，
    在台中市○○街二一四巷二弄一四號其住處房間內與台中市○○街其祖母住處房
    間內等處，以注射針筒將第一級毒品海洛因注射於手掌背血管內之方式，平均每
    天一至二次，而連續施用第一級毒品海洛因多次。嗣於九十一年九月五日十五時
    許，其於有偵查犯罪職權之該管公務員未發覺其犯罪前，自行前往臺灣臺中地方
    法院檢察署自首而接受裁判，經該署檢察官命採集其尿液檢體送請臺中市衛生局
    檢驗，結果呈嗎啡類陽性反應。嗣後其復經臺灣臺中地方法院檢察署檢察官以九
    十一年度聲戒字第九七六號聲請書，向本院聲請裁定先令入戒治處所施以強制戒
    治。
二、案經甲○○自首由臺灣臺中地方法院檢察署檢察官偵查起訴。
    理  由
一、前揭事實業據被告甲○○坦承不諱，復有臺灣臺中地方法院檢察署委託鑑驗尿液
    代號與真實姓名對照表、台中市衛生局煙毒尿液檢驗成績書、臺灣臺中地方法院
    檢察署檢察官八十七年度偵字第二三九四三號不起訴處分書、臺灣高等法院臺中
    分院八十八年度上易字第三一八一號刑事判決及本院八十八年度易字第三一六七
    號刑事判決、九十一年度毒聲字第二八六四號刑事裁定在卷可稽。本件事證明確
    ，被告犯行洵堪認定。
二、按「犯第十條之罪者，檢察官應先將被告送勒戒處所觀察、勒戒，其期間不得逾
    一月。」、「經觀察、勒戒後，無繼續施用毒品傾向者，應由檢察官為不起訴之
    處分；有繼續施用毒品之傾向者，由檢察官聲請法院裁定令入戒治處所施以強制
    戒治，其期間為一年。但自首者，得以保護管束代之。」、「依前項規定為不起
    訴處分後，五年內再犯第十條之罪，經觀察、勒戒後，認有繼續施用毒品之傾向
    或三犯以上者，不適用前項之規定。但應由檢察官聲請法院裁定先令入戒治處所
    施以強制戒治」，毒品危害防制條例第二十條第一、二、三項定有明文。再按海
    洛因係毒品危害防制條例第二條第二項第一款所規定之第一級毒品。查被告前因
    施用毒品案件，經觀察、勒戒後，認無繼續施用傾向，而經臺灣臺中地方法院檢
    察署檢察官為不起訴處分確定；其復因施用毒品案件，經本院判處有期徒刑八月
    ，復經臺灣高等法院臺中分院將其上訴駁回確定；其於前開不起訴處分及判決確
    定後五年內再有施用第一級毒品之犯行，業如前述，被告三犯毒品危害防制條例
    第十條之罪，殆無疑義。
三、核被告所為，係犯毒品危害防制條例第十條第一項之施用第一級毒品罪。其施用
    前持有海洛因之低度行為，已為施用之高度行為所吸收，不另論罪。被告先後多
    次施用第一級毒品海洛因之犯行，時間緊接，犯罪構成要件相同，顯係基於概括
    犯意為之，屬連續犯，依刑法第五十六條之規定，應以一罪論，並加重其刑。另
    查被告曾因毒品危害防制條例案件，經本院判處有期徒刑八月，復經臺灣高等法
    院臺中分院將上訴駁回而告確定，指揮書執畢日期為九十年六月二十二日，此有
    臺灣高等法院被告全國前案紀錄表及臺灣台中地方法院檢察署刑案資料查註紀錄
    表各一份在卷可憑；被告於前案有期徒刑執行完畢後，五年以內再犯本件有期徒
    刑以上之罪，屬累犯，應依刑法第四十七條之規定，加重其刑，並遞加之。復查
    被告犯罪後，其於有偵查犯罪職權之該管公務員未發覺其犯罪前，於前開時、地
    前往臺灣臺中地方法院檢察署自首而接受裁判，有臺灣臺中地方法院檢察署申告
    單與訊問筆錄一份附於該署九十一年度發查字第三七一一號卷可憑，自應依刑法
    第六十二條前段之規定減輕其刑，並先加後減之。爰審酌被告犯罪之動機、目的
    、手段及其前經觀察、勒戒與強制戒治，並經檢察官不起訴處分與法院刑事判決
    確定後猶故態復萌，再次施用毒品不輟，無視於毒品對自身健康之戕害及國家對
    杜絕毒品犯罪之禁令，惟施用毒品者均有相當程度之生理成癮性及心理依賴性，
    其犯罪心態與一般刑事犯罪之本質並不相同，應側重適當之醫學治療及心理矯治
    為宜，及被告犯罪後坦承犯行之犯罪態度等一切情狀，量處如主文所示之刑，並
    諭知易科罰金之折算標準，以資懲儆。
四、至被告施用第一級毒品海洛因所用之注射針筒，已丟棄而不存在，業據被告供述
    在卷，爰不另宣告沒收。
五、據上論斷，應依刑事訴訟法第二百九十九條第一項前段，毒品危害防制條例第十
    條第一項、第二十條第三項，刑法第十一條前段、第五十六條、第四十七條、第
    六十二條前段、第四十一條第一項前段，罰金罰鍰提高標準條例第二條，判決如
    主文
中      華      民      國      九十一    年      十一    月    十四    日
                                臺灣臺中地方法院刑事第七庭
                                        法  官  陳  卿  和
右正本證明與原本無異。
如不服本判決，應於判決送達後十日內向本院提出上訴狀( 應附繕本 )，上訴於臺灣
高等法院臺中分院。
                                        書記官
中      華      民      國      九十一    年      十一    月    十四    日
【附錄本案論罪科刑法條全文】
毒品危害防制條例第十條第一項、第二項：
施用第一級毒品者，處六月以上五年以下有期徒刑。
施用第二級毒品者，處三年以下有期徒刑。
